"Die Wehrmacht"
Bundesarchiv
"Die Wehrmacht" (Zeitschrift)
1936-1944
RWD 1
Oberkommando der Wehrmacht
Bundesarchiv
10 Sammlung
Aufgaben/Organisation
Die Zeitschrift "Die Wehrmacht" erschien erstmals am 6. November 1936. Bis Januar 1938 gab das Reichskriegsministerium die farbig illustrierte Schrift heraus; ab dem 2. Februar 1938 übernahm dies das Oberkommando der Wehrmacht.
Neben einem Hauptartikel zu einem bestimmten Thema (z.B. "Die deutsche Luftwaffe", "Die Infanterie") wurden weitere aktuelle militärische Inhalte behandelt. Ferner findet sich meist eine Art Feuilleton, Rätsel und Werbung. "Die Wehrmacht" kostete 25 Reichspfennig und erschien zweimal im Monat.
Inhaltliche Charakterisierung
Neben den Jahrgängen 1 (1936/1937) bis 8 (1944) der Zeitschrift "Die Wehrmacht" sind ferner die Sonderausgabe "Ausgabe A" für die Jahre 1939, 1942 und 1943 sowie Sonderhefte zu bestimmten Themen (z.B. "Wir kämpfen in Spanien") erhalten geblieben.
Überlieferungsverweis
RW 1 Reichswehrministerium/Reichskriegsministerium
RW 2 Chef des Oberkommandos der Wehrmacht
- RWD 1 "Die Wehrmacht" (Zeitschrift), 1936-1944; RWD 1
  - Die Wehrmacht, 1
    - "Die Wehrmacht", 1936-1944
      - Nov. 1936 - Dez. 1937, RWD 1/1; 1; Enthält: 1. Jg. Nr. 1-28; Oberkommando der Wehrmacht
        Benutzbar ab: 1967
      - 1938, RWD 1/4; RWD 1/1; 2; Enthält: 2. Jg. Nr. 1-24; Oberkommando der Wehrmacht
        Benutzbar ab: 1968
      - 1939, RWD 1/5; RWD 1/1; 3; Enthält: 3. Jg. Nr. 1-26; Oberkommando der Wehrmacht
        Benutzbar ab: 1969
      - 1940, RWD 1/6; RWD 1/1; 4; Enthält: 4. Jg. Nr. 1-26; Oberkommando der Wehrmacht
        Benutzbar ab: 1970
      - 1941, RWD 1/7; RWD 1/1; 5; Enthält: 5. Jg. Nr. 1-26; Oberkommando der Wehrmacht
        Benutzbar ab: 1971
      - 1942, RWD 1/8; RWD 1/1; 6; Enthält: 6. Jg. Nr. 1-26; Oberkommando der Wehrmacht
        Benutzbar ab: 1972
      - 1943, RWD 1/9; RWD 1/1; 7; Enthält: 7. Jg. Nr. 1-26; Oberkommando der Wehrmacht
        Benutzbar ab: 1973
      - 1944, RWD 1/10; RWD 1/1; 8; Enthält: 8. Jg. Nr. 1-18; Oberkommando der Wehrmacht
        Benutzbar ab: 1974
    - "Die Wehrmacht" -Ausgabe A-, 1939-1943; RWD 1/2; Enthält: 3. Jg. 1939: Nr. 18 (30. Juli 1939) 6. Jg. 1942: Nr. 20 (30. Sept. 1942) 7. Jg. 1943: Nr. 6 (17. März 1943), Nr. 19 (Sept. 1943), Nr. 25 (8. Dez. 1943) weitere Ausgaben ohne Titelblatt, ohne Nummern und ohne Datum; Oberkommando der Wehrmacht
    - Sonderhefte, 1937-1939; RWD 1/3; Enthält: 1937 "Manöver" 1938 "Unsere Wehrmacht in Österreich" 1938 "Italiens Wehrmacht und der Führerbesuch" 1939 "Wir kämpfen in Spanien"; Oberkommando der Wehrmacht